# 请教斑竹黄金业务以旧换新如何会计处理

提问人：lxch119 时间：2011-10-25 18:49:54
分为销售和采购两项业务进行处理。 存货或者贵金属 30000 现金 20000 销售收入 50000
未考虑增值税

回答人：chenyiwei
要关注收旧和售新的作价是否公允，不排除两者同时高报或者低报的情况。如果价格明显不公允的，应调整为公允价值。